臺灣高等法院民事判決
108年度上易字第898號
上訴人      李文松  
            李青海  
            李健華  
            劉大勝  

            劉偉誠  
            劉偉毅  
            劉淑蘭  

            劉淑瑛  
            劉淑珍  
            劉小萍  
上10人共同            
訴訟代理人  謝曜焜律師
複代理人    楊富淞律師
上訴人      柳錦雲  
            鄭木良  
上2人共同            
訴訟代理人  黃怡婷律師
            黃隆豐律師

上列當事人間請求返還土地等事件，對於中華民國108年4月18日
臺灣臺北地方法院106年度訴字第4615號第一審判決，李文松等
提起一部上訴，柳錦雲等提起上訴，李文松等並擴張起訴聲明，
本院於109年2月11日言詞辯論終結，判決如下：
    主      文
原判決關於駁回甲○○、乙○○、丙○○、庚○○、壬○○、癸○○、寅○○、
丑○○、子○○、辛○○後開第二、三項之訴部分，及該部分假執行之
聲請，暨訴訟費用負擔之裁判均廢棄。
己○○、卯○○應將新北市○○區○○段○○○地號土地上如附圖所示編號A
部分面積五十一點七九平方公尺之地上物，及新北市○○區○○段○○
○地號土地上如附圖所示編號B部分面積五十四點八七平方公尺之
地上物拆除。
卯○○應自民國一百零六年九月九日起至返還原判決主文第一項至
第三項所示土地之日止，按月再給付甲○○、乙○○各新臺幣捌拾貳
點伍元；按月再給付丙○○新臺幣捌點伍元；按月再給付庚○○、壬
○○、癸○○、寅○○、丑○○、子○○、辛○○各新臺幣捌元。
甲○○、乙○○、丙○○、庚○○、壬○○、癸○○、寅○○、丑○○、子○○、辛
○○其餘上訴及擴張之訴均駁回。
己○○、卯○○之上訴駁回。
第二審訴訟費用，關於甲○○、乙○○、丙○○、庚○○、壬○○、癸○○、
寅○○、丑○○、子○○、辛○○上訴部分，由己○○、卯○○負擔四分之三
，餘由甲○○、乙○○、丙○○、庚○○、壬○○、癸○○、寅○○、丑○○、子
○○、辛○○負擔；關於己○○、卯○○上訴部分，由己○○、卯○○負擔。
    事實及理由
壹、程序方面
按原告於判決確定前，得撤回訴之全部或一部，但被告已為本
  案之言詞辯論者，應得其同意，民事訴訟法第262條第1項定有
  明文，同法第463條準用之。次按第二審訴之變更或追加，非
  經他造同意不得為之，但擴張應受判決事項之聲明者，不在此
  限，民事訴訟法第446條第1項、第255條第1項第3款定有明文
  。
甲○○、乙○○、丙○○、庚○○、壬○○、癸○○、寅○○、丑○○、子○○、
  辛○○（以下合稱甲○○10人，個別時各以其名稱之）訴之聲明第
  4項原請求己○○、卯○○(以下合稱己○○2人，個別時各以其名稱
  之）應給付自民國106年9月9日起至返還土地之日止，按月給
  付甲○○、乙○○各新臺幣（下同）411元，按月給付丙○○46元，
  按月給付庚○○、壬○○、癸○○、寅○○、丑○○、子○○、辛○○各39元
  ，現撤回對於己○○不當得利的請求，並擴張為請求卯○○應自10
  6年9月9日起至返還土地之日止，按月再給付甲○○、乙○○各205
  .5元，按月再給付丙○○23元，按月再給付庚○○、壬○○、癸○○、
  寅○○、丑○○、子○○、辛○○各19.5元（筆錄見本院卷第426頁）
  。甲○○10人撤回對己○○不當得利請求部分，業經己○○同意（筆
  錄見本院卷第427頁），應予准許；對於卯○○部分核屬擴張應
  受判決事項之聲明，毋庸對造同意，亦應准許。
貳、實體方面
甲○○10人主張：新北市○○區○○段000○000○000地號土地（下稱58
  3、584、585地號土地，合稱系爭土地）為伊之先人所遺留，
  係伊與其他共有人共有。己○○2人未經系爭土地全體共有人之
  同意，擅於系爭土地搭蓋，583地號土地如附圖編號A部分豬舍
  面積51.79平方公尺、編號C部住宅面積153.16平方公尺，585
  地號土地如附圖編號B部分豬舍面積54.87平方公尺、編號D部
  分住宅面積137.48 平方公尺，584地號土地如附圖編號E部分
  住宅面積0.22平方公尺（下分稱系爭住宅、系爭豬舍，合稱系
  爭建物），而無權占用。伊多次催請己○○2人拆屋還地，均為
  其等所拒，妨礙伊使用系爭土地，依民法第767條、第821條規
  定請求己○○2人拆屋還地。又己○○2人無權占用系爭土地，係無
  法律上之原因而受有相當於租金之利益，依民法第179條規定
  ，請求給付自106年9月9日起至返還土地之日止相當於租金之
  不當得利等語。並聲明：㈠己○○2人應將其占有583地號土地如
  附圖所示編號A部分面積51.79平方公尺、編號C部分面積153.1
  6平方公尺之地上物拆除，將上開土地返還予甲○○10人及其他
  共有人全體。㈡己○○2人應將其占有584地號土地如附圖所示編
  號E部分面積0.22平方公尺之地上物拆除，將上開土地返還予
  甲○○10人及其他共有人全體。㈢己○○2人應將其占有585地號土
  地如附圖所示編號B部分面積54.87平方公尺、編號D部分面積1
  37.48平方公尺之地上物拆除，將上開土地返還予甲○○10人及
  其他共有人全體。㈣卯○○應自106年9月9日起至返還前開土地之
  日止，按月給付甲○○、乙○○各205.5元；按月給付丙○○23元；
  按月給付庚○○、壬○○、癸○○、寅○○、丑○○、子○○、辛○○各19.5
  元。㈤願供擔保請准宣告假執行。［原審判決：㈠己○○2人應將其
  占有583地號土地如附圖所示編號C部分面積153.16平方公尺之
  地上物拆除，並將編號C部分面積153.16平方公尺之土地、編
  號A部分面積51.79平方公尺之土地返還予甲○○10人及其他共有
  人全體。㈡己○○2人應將其占有584地號土地如附圖所示編號E部
  分面積0.22平方公尺之地上物拆除，並將上開土地返還予甲○○
  10人及其他共有人全體。㈢己○○2人應將其占有585地號土地如
  附圖所示編號D部分面積137.48平方公尺之地上物拆除，並將
  編號D部分面積137.48平方公尺之土地、編號B部分面積54.87
  平方公尺之土地返還予甲○○10人及其他共有人全體。㈣卯○○應
  自106年9月9日起至返還前開土地之日止，按月給付甲○○、乙○
  ○各20.5元，按月給丙○○2.5元，按月給付庚○○、壬○○、 癸○○
  、寅○○、丑○○、子○○、辛○○各2元。並駁回甲○○10人其餘之訴
  。甲○○10人為一部上訴，己○○2人提起上訴〕。於本院上訴聲明
  ：㈠原判決關於駁回後開第㈡㈢項部分廢棄。㈡己○○2人應將新北
  市○○區○○段000地號如附圖所示編號A面積51.79平方公尺之地
  上物，暨新北市○○區○○段000地號附圖所示編號B面積54.87平
  方公尺之地上物拆除。㈢卯○○應自106年9月9日起至返還原判決
  主文第1項至第3項所示土地之日止，按月再給付甲○○、乙○○各
  185元；按月再給付丙○○20.5元；按月再給付庚○○、壬○○、癸○
  ○、寅○○、丑○○、子○○、辛○○各17.5元。並擴張起訴聲明：卯○
  ○應自106年9月9日起至返還原判決主文第1項至第3項所示土地
  之日止，按月再給付甲○○、乙○○各205.5元；按月再給付上訴
  人丙○○23元；按月再給付庚○○、壬○○、癸○○、寅○○、丑○○、子
  ○○、辛○○各19.5元。
己○○2人則以：系爭土地之原權利人為周辨，周氏快雖係周辨之
  養女，然屬女子卑親屬，依內政部覆函文顯示繼承法令定補充
  規定第3點規定，即無繼承權，故其後之繼承人甲○○10人及系
  爭土地其他共有人，是否得繼承系爭土地，即非無疑；依繼承
  法令定補充規定第12點規定，配偶為法定繼承人，周辨之配偶
  周高氏本得繼承周辨之遺產，周蘭為周高氏本之養女，再由周
  蘭之女周罔市繼承之，周罔市將系爭土地出賣並交付伊，由伊
  取得系爭土地，並有使用權源，並非無權占有。另伊對系爭土
  地如附圖所示編號A、B部分上系爭豬舍無事實處分權，甲○○10
  人請求伊拆除系爭豬舍無理由。縱認伊無權占有系爭土地，然
  系爭土地附近毫無生活機能，與甲○○10人請求按申報地價年息
  10%計算相當於租金之不當得利，應非適當。另以87年至105年
  繳交之地價稅主張抵銷云云，資為抗辯。並上訴聲明：㈠原判
  決不利於己○○2人部分廢棄。㈡甲○○10人在第一審之訴及假執行
  之聲請均駁回。
系爭土地之原登記所有權人為周辨，依土地登記謄本記載，於1
  06年4月5日以繼承原因移轉登記為甲○○10人所有，原因發生日
  期為31年11月11日，應有部分均如附表所示。系爭住宅（如附
  圖C、D、E部分）為己○○2人所有（事實處分權人），系爭豬舍
  (如附圖A、B部分)為己○○2人所使用，為兩造所不爭執（見本
  院卷第259頁），並有土地登記謄本、土地複丈成果圖、勘驗
  筆錄及土地複丈成果圖可稽（見店簡卷第7至8頁、原審卷第16
  至18頁、第26至33頁、第43至45頁、第48至49頁）。
甲○○10人依民法第767條、第821條、第179條請求己○○2人拆屋
  還地，並請求卯○○給付相當於租金之不當得利各節，為己○○2
  人以前情詞所否認。經查：
㈠系爭豬舍之事實處分權人為己○○2人。
1.甲○○10人主張：系爭豬舍(如附圖A、B部分)之事實處分權人為
  己○○2人，由己○○2人占用等語。己○○2人抗辯：卯○○於74年間
  向丁○○承租豬舍養豬時，周罔市管理系爭土地，84年4月11日
  己○○向周罔市承購系爭土地，於同年月27日付清價款後，周罔
  市即將系爭土地交由伊2人使用，伊2人並非系爭豬舍之事實處
  分權人，無拆除豬舍之權，且伊2人早已將豬舍返還予出租人
  丁○○之繼承人戊○○等語。
2.戊○○在本院證稱：伊父親丁○○約於70年間在自己所有的新北市
  ○○區○○段000○000地號土地上蓋豬舍，養了約5、6年豬，卯○○
  在丁○○沒有養豬以後，向丁○○承租586、587地號土地上的豬舍
  ，東北側的583、585地號土地上的豬舍是卯○○自己所蓋，不是
  丁○○所蓋，583、585地號土地上的系爭豬舍伊不是所有權人，
  卯○○沒有交給伊，丁○○103年9月30日過世後，卯○○未付租金，
  伊曾起訴請求卯○○給付586、587地號土地上豬舍之租金，已和
  解終結，卯○○給付103年下半年及104年租金等語（筆錄見本院
  卷第297至300頁）。參以83年空照圖顯示586、587地號土地上
  有豬舍建物存在，該豬舍東北側之583、585地號土地為深色樹
  木並無建物（見本院卷第309頁），84年空照圖在586、587地
  號上豬舍建物之東北側始出現長方形屋頂建物（見本院卷第31
  1頁），87年空照圖與84年空照圖相同（見本院卷第312頁），
  可知583、585地號土地上之系爭豬舍，是在84年間所興建。參
  以周罔市於84年4月11日就新店市○○段○○○○段00地號土地（嗣
  後有分割、重測，包含目前之583、585地號土地）出具使用同
  意書予己○○，卯○○憑以申請畜禽飼養登記證，有己○○2人書狀
  、土地使用同意書、畜禽飼養登記證在卷（見本院卷第96至97
  頁、第111至113頁、第182頁）。綜合戊○○證詞、空照圖、己○
  ○2人書狀、土地使用同意書、畜禽飼養登記證觀之，可知己○○
  2人自周罔市取得土地使用同意書後使用583、585地號土地後
  自行在其上興系爭建豬舍經營畜牧場。否則己○○2人於84年自
  周罔市取得土地使用同意書使用583、585地號土地，卻由586
  、587地號土地所有人丁○○在非其所有而由己○○2人使用之583
  、584地號土地上興系爭建豬舍出租予己○○2人，顯與常情有違
  ，又卯○○積欠戊○○586、587地號土地上豬舍租金之糾紛已和解
  終結，故己○○2人抗辯：戊○○為免拆屋還地之責，證詞難完全
  採信，戊○○因與卯○○曾經訴訟而有恩怨，戊○○證詞偏頗保留云
  云，均不足採。
㈡系爭建物無權占用系爭土地。
1.甲○○10人主張：己○○2人有事實上處分權之系爭建物無權占用
  系爭土地等語。己○○等2人抗辯：周辨之配偶周高氏本得繼承
  周辨之遺產，周蘭為周高氏本之養女，自得繼承其遺產，再由
  周蘭之女周罔市繼承之，周罔市將其所繼承且已現實管理之系
  爭土地，出賣並交付伊，雖未辦理繼承登記，但伊以善意第三
  人受讓及使用系爭土地，難謂無權占用等語。
2.民法第759條之1第1項規定：「不動產物權經登記者，推定登
  記權利人適法有此權利。」此項登記之推定力，觀其立法意旨
  ，乃為登記名義人除不得援以對抗其直接前手之真正權利人外
  ，得對其他任何人主張之。該直接前手之真正權利人以外之人
  ，須依法定程序塗銷登記名義人之登記，始得推翻其登記之推
  定力。系爭土地之原登記所有權人為周辨，依土地登記謄本記
  載，於106年4月5日以繼承原因移轉登記為甲○○10人所有，原
  因發生日期為31年11月11日之事實，有土地謄本、繼承系統表
  及戶籍謄本、106年2月16日新店登字第002930號土地登記申請
  書在卷（見店簡卷第7至8頁、原審卷第16至18頁、第120至122
  頁、本院卷第189至201頁），可知甲○○10人為系爭土地登記所
  有權人。己○○2人雖辯稱甲○○10人無繼承權云云，縱認屬實，
  然基於登記之推定力，在依法定程序塗銷登記名義人之登記後
  ，始得推翻其登記之推定力。甲○○10人對於系爭土地之所有權
  ，既經登記，而為登記權利人，即推定適法有所有權。己○○2
  人否認甲○○10人為所有權人云云，並不足採。
3.民法第758條第1項規定：「不動產物權，依法律行為而取得、
  設定、喪失及變更者，非經登記，不生效力。」，不動產物權
  因法律行為而發生得喪變更者，以登記為其生效要件，如未經
  登記，在法律上對不生效力。同法第759條規定：「因繼承、
  強制執行、徵收、法院之判決或其他非因法律行為，於登記前
  已取得不動產物權者，應經登記，始得處分其物權。」，因繼
  承於登記以前，雖然物權變動之效力即已發生，然未經登記，
  繼承人不得處分其物權。己○○2人另辯稱：周罔市將系爭土地
  （原為新店市○○段○○○○段00地號）出賣並交付伊2人，伊2人有
  使用權源云云，並提出不動產買賣契約書為證（見原審卷第22
  至23頁）。該不動產買賣契約書之真正，為甲○○10人所否認，
  己○○2人未再舉證證明，難認為真正。縱該不動產買賣契約書
  為真正，其內容記載：買賣標的物係出售人祖父周辨所有，因
  無法辦理繼承，己○○同意無限期待周罔市辦妥繼承登記後再辦
  過戶手續等語（見原審卷第23頁），然查，周罔市是否為周辨
  之繼承人，兩造仍有爭執，而周罔市自始未曾登記為系爭土地
  之所有權人，有新北市新店地政事務所108年1月22日新北店地
  測字第1085351068號函及檢附土地登記簿、異動索引在卷（見
  原審卷第73至109頁）。縱周罔市為周辨之繼承人，亦須於繼
  承登記之後，始得處分其物權，則周罔市在為繼承登記之前，
  出賣系爭土地予己○○，己○○不因此取得系爭土地之不動產物權
  ，至於己○○與周罔市之債權債務關係，基於債權相對性原則，
  不得對抗甲○○10人。另民法第759條之1第2項固規定：「因信
  賴不動產登記之善意第三人，已依法律行為為物權變動之登記
  者，其變動之效力，不因原登記物權之不實而受影響。」，周
  罔市自始未曾登記為系爭土地之所有權人，故無此條項之適用
  。至臺北縣政府稅捐稽徵處、新北市政府就地價稅及畜禽登記
  管理事項為稅捐課徵或為行政管理，無從以臺北縣稅捐稽徵處
  87北縣稅新2字第19784號函周辨因系爭土地清查結果農業用地
  非依法變更為非農業使用(供己○○女士建屋使用)而自87年起按
  一般土地課稅（本院卷第115頁)，新北市政府核發畜禽飼養登
  記證(見本院卷第113頁），而認為己○○2人為有權占有。此外
  ，己○○2人未再舉證證明，其等抗辯向周罔市購買系爭土地為
  有權占用云云，並不足採。
4.585地號土地面積為226.27平方公尺，該土地上如附圖所示B部
  分豬舍面積54.87平方公尺、D部分住宅面積137.48平方公尺，
  計192.35平方公尺，己○○雖於106年8月14日向訴外人許有成買
  受585地號土地應有部分5/30，並以買賣原因登記為所有權人
  ，有土地謄本及異動索引在卷（見店簡卷第9頁、原審卷第87
  頁反面)，而成為585地號土地共有人，然己○○使用585號土地
  如附圖編號B、D特定部分，未經全體共有人同意，己○○未再舉
  證證明全體共有人有分管契約存在，難認其對該部分土地有專
  用權。
5.此外，己○○2人未再舉證證明系爭建物有何占用系土地之正當
  權源，應認為無權占有。
㈢甲○○10人請求己○○2人拆屋還地，為有理由。 
1.按各共有人對於第三人，得就共有物之全部為本於所有權之請
  求，但回復共有物之請求，僅得為共有人全體之利益為之；所
  有人對於無權占有或侵奪其所有物者，得請求返還之；對於妨
  害其所有權者，得請求除去之，民法第821條、第767條第1項
  前段、中段分別定有明文。
2.甲○○10人為系爭土地之共有人，系爭住宅（附圖C、D、E部分
  ）之事實上處分權人為己○○，為兩造所不爭執，如上所述，
  系爭豬舍（附圖A、B部分）之事實處分權人亦為己○○2人，業
  如上㈠所述，無權占用系爭土地，揆諸上開規定，甲○○10人自
  得依民法第821條、第767條第1項規定，請求己○○2人將系爭建
  物（附圖A、B、C、D、Ｅ部分）拆除，將土地返還予甲○○10人
  及全體共有人。
㈣甲○○10人請求卯○○給付相當於租金之不當得利以年息2.5%計算
  為適當。
1.按無法律上之原因而受利益，致他人受損害者，應返還其利益
  ，民法第179條前段定有明文。次按房屋不能脫離土地而獨立
  存在，使用房屋必須使用該房屋之基地，故占有基地者，係房
  屋所有人，而非使用人。依不當得利之法則請求返還不當得利
  ，以無法律上之原因而受利益，致他人受有損害為其要件，故
  其得請求返還之範圍，應以對方所受之利益為度，非以請求人
  所受損害若干為準，無權占有他人土地，可能獲得相當於租金
  之利益為社會通常之觀念。
2.系爭建物之事實上處分權人為己○○2人，無權占用系爭土地，
  業如前述，因此致其甲○○10人受有損害，應返還所受無法律上
  原因之利益。己○○2人在系爭土地上興建系爭住宅居住，興建
  系爭建物經營畜牧場，有照片可稽（見店簡卷第10至12頁、本
  院卷第229至249頁)，系爭土地於91年6月10日經註銷山坡地保
  育區編定後，為一般土地，使用地分區及類別已非山坡地保育
  區及農牧用地，有異動清冊在卷（見原審卷第102頁），甲○○1
  0人所提新北市○○區○○路00號等房地總價500萬元，有實價登錄
  查詢資料在卷(見本院卷第227頁），玫塊路66號附近雖有超市
  、郵局、幼兒園等，然與系爭土地間之道路距離為1.1公里，
  步行約需15分鐘，有己○○2人所提Google地圖在卷（見本院卷
  第395頁），系爭土地有綠樹圍繞環境清幽，然交通生活機能
  不甚便利完善，經濟尚非繁榮，應認系爭建物相當於租金之不
  當得利應以申報地價年息5%為適當。系爭建物之事實上處分權
  人為己○○2人，不當得利之給付為可分之債，甲○○10人僅請求
  卯○○給付不當得利，則卯○○應給付不當得利為按申報地價年息
  2.5%（計算式：5%÷2=2.5%）計算。系爭土地之申報地價均為
  每平方公尺414元，有土地謄本可稽（見店簡卷第7頁、第9頁
  ，原審卷第30頁），系爭建物占用系爭土地面積計397.52平方
  公尺（計算式：51.79+54.87+153.16+137.48+0.22=397.52）
  ，則甲○○、乙○○各得請求卯○○給付之不當得利為自起訴狀繕本
  送達翌日即106年9月9日（送達證書見店簡卷第28頁）起至返
  還土地之日止按月給付103元（計算式：414元×397.52㎡×2.5%×
  1/12×應有部分3/10＝103元，元以下4捨5入），丙○○得請求卯○
  ○按月給付11元（計算式：414元×397.52㎡×2.5%×1/12×應有部
  分1/30＝11元），庚○○、壬○○、癸○○、寅○○、丑○○、子○○、辛○
  ○各得請求卯○○給付10元（計算式：414元×397.52㎡×2.5%×1/12
  ×應有部分1/35＝10元）。
3.原審判決卯○○應按月給付甲○○、乙○○各20.5元，按月給付丙○○
  2.5元，按月給付庚○○、壬○○、癸○○、寅○○、丑○○、子○○、辛○
  ○各2元，依上開說明，卯○○應按月再給付甲○○、乙○○各82.5元
  （計算式：103-20.5=82.5），按月再給付丙○○8.5元（計算式
  ：11-2.5=8.5），按月再給付庚○○、壬○○、癸○○、寅○○、丑○○
  、子○○、辛○○各8元（計算式：10-2=8）。
㈤卯○○之抵銷抗辯為無理由。
1.己○○2人抗辯：伊2人自87年起即繳交地價稅，至105年止計1萬
  6,718元，依民法第176條規定，主張無因管理，而與甲○○10主
  張卯○○應返還之不當得利，主張抵銷。甲○○10人則為時效抗辯
  。
2.按無因管理必須管理人有為本人管理事務之意思，即以其管理
  行為所生事實上之利益，歸屬於本人之意思，始能成立。又依
  民法第176條第1項之規定，必須管理事務利於本人，且不違反
  本人明示或可得推知之意思，管理人始得請求本人償還其支出
  之必要或有益費用及利息。卯○○興建系爭建物無權占有系爭土
  地，獲取使用系爭土地之對價利益，卯○○係基於系爭土地使用
  人之身分自行支出地價稅，係為自己之利益，並無為他人管理
  之意思，核與無因管理請求權之成立要件不符，其主張以之為
  抵銷，尚不足採。
綜上所述，甲○○10人依民法第821條、第767條第1項規定，請求
  己○○2人拆除系爭建物（附圖編號A、B、C、D、E部分）返還土
  地予全體共有人，另依民法第179條規定，甲○○、乙○○各請求
  卯○○自106年9月9日起至返還土地之日止按月給付103元，丙○○
  請求卯○○按月給付11元，庚○○、壬○○、癸○○、寅○○、丑○○、子
  ○○、辛○○各請求卯○○給付10元，為有理由，應予准許，逾此部
  分之請求，則無理由，應予駁回。卯○○之抵銷抗辯，不應准許
  。上開應准許之部分，原審就甲○○10人請求拆除系爭豬舍（即
  附圖A、B部分），及甲○○、乙○○各請求卯○○按月給付超過20.5
  元部分，丙○○請求卯○○按月給付超過2.5元部分，庚○○、壬○○
  、癸○○、寅○○、丑○○、子○○、辛○○各請求卯○○給付超過2元部
  分，為甲○○10人敗訴之判決，容有未合，甲○○10人指摘原判決
  此部分不當，求為廢棄，為有理由，爰由本院改判如主文第2
  、3項所示。至於上開其餘應准許之部分，原審為甲○○10人勝
  訴之判決，並分別諭知兩造供擔保後得免假執行；及不應准許
  部分，原審判決為甲○○10人敗訴之諭知，並駁回其此部分假執
  行之聲請，均無不合，己○○2人之上訴、甲○○10人之其餘上訴
  ，均無理由，應予駁回。另甲○○10人於本院審理時，擴張請求
  卯○○應再給付部分，為無理由，不應准許。
本件事證已臻明確，兩造其餘之攻擊或防禦方法及所用之證據
  ，經本院斟酌後，認為均不足以影響本判決之結果，爰不逐一
  論列，附此敘明。
據上論結，本件甲○○10人之上訴為一部有理由、一部無理由，
  己○○2人之上訴為無理由，甲○○10人擴張之訴為無理由，依民
  事訴訟法第450條、第449條第1項、第78條、第79條、第85條
  第1項前段，判決如主文。
中    華    民    國    109   年    2     月    25    日
                  民事第十八庭  
                      審判長法  官  吳青蓉
                            法  官  林政佑
                            法  官  周美雲
附表：甲○○10人應有部分及請求卯○○給付不當得利金額明細
編號 姓名 583、584、585地號土所有權之應有部分  583、584、585地號土地謄本之卷宗頁次 請求每月給付金額(新臺幣) 原審判決每月應給付金額 本院判決認為每月應給付金額 本院判決每月再給付金額 1 甲○○ 均為3/10 店簡卷第7頁，原審卷第30頁、第16頁 411元 20.5元 103元 82.5元 2 乙○○ 均為3/10 店簡卷第7頁，原審卷第30頁、第16頁 411元 20.5元 103元 82.5元 3 李建華 均為1/30 店簡卷第7頁反面，原審卷第31頁、第16頁 46元 2.5元 11元 8.5元 4 庚○○ 均為1/35 店簡卷第8頁，原審卷第32頁、第17頁 39元 2元 10元 8元 5 壬○○ 均為1/35 店簡卷第8頁，原審卷第32頁、第17頁 39元 2元 10元 8元 6 癸○○ 均為1/35 店簡卷第8頁，原審卷第32頁、第17頁 39元 2元 10元 8元 7 寅○○ 均為1/35 店簡卷第8頁，原審卷第32頁、第17頁 39元 2元 10元 8元 8 丑○○ 均為1/35 店簡卷第8頁反面，原審卷第33頁、第18頁 39元 2元 10元 8元 9 子○○ 均為1/35 店簡卷第8頁反面，原審卷第33頁、第18頁 39元 2元 10元 8元 10 辛○○ 均為1/35 店簡卷第8頁反面，原審卷第33頁、第18頁 39元 2元 10元 8元 

正本係照原本作成。
不得上訴。
中    華    民    國    109   年    2     月    26    日

                            書記官  呂  筑